【裁判字號】    95,訴,1102
【裁判日期】    950503
【裁判案由】    毒品危害防制條例
【裁判全文】
臺灣高雄地方法院刑事判決              95年度訴字第1102號
公  訴  人  臺灣高雄地方法院檢察署檢察官
被      告  甲○○
上列被告因違反毒品危害防制條例案件，經檢察官提起公訴（95
年度毒偵字第1685號），嗣因被告就被訴事實為有罪之陳述，經
本院告知簡式審判程序意旨，並聽取公訴人及被告之意見後，本
院合議庭裁定由受命法官獨任依簡式審判程序審理，判決如下：
    主  文
甲○○施用第一級毒品，累犯，處有期徒刑拾月。扣案第一級毒
品海洛因壹包（驗後淨重零點壹公克、空包裝重零點貳公克）
沒收銷燬之。
    事  實
一、甲○○前因違反肅清煙毒條例案件，經分別判處有期徒刑3
    年2 月、3 年4 月確定，上開二罪經接續執行，初於民國85
    年10月17日縮短刑期假釋出監，詎其於假釋期間內更行涉犯
    肅清煙毒條例案件，除經台灣高等法院高雄分院以86年度上
    訴字第1664號判決判處有期徒刑3 年5 月確定外，前開假釋
    復經撤銷、並接續上開徒刑而執行殘刑，再於92年8 月22日
    縮短刑期假釋出監，嗣於93年6 月3 日保護管束期滿視為執
    行完畢。另因施用毒品案件，經本院93年度毒聲字第1577號
    裁定送觀察、勒戒後，認有繼續施用毒品傾向，而以93年度
    毒聲字第2332號裁定令入戒治處所施以強制戒治，於94年10
    月14日執行完畢而釋放。詎其猶不知悛悔，猶基於施用第一
    級毒品海洛因之犯意，自前開強制戒治執行完畢釋放後5 年
    內，於95年1 月18日15時許，在位於高雄市○○區○○街某
    不詳友人住處內，以將海洛因摻水後、再以針筒注射之方式
    ，非法施用第一級毒品海洛因1 次。嗣於同日15時30分許，
    在高雄市○○區○○路、華安街口為警查獲，並經其同意後
    採尿送驗，始查悉上情，另扣得甲○○所有之第一級毒品海
    洛因1 包（驗後淨重0.13公克、空包裝重0.2 公克）。
三、案經高雄市政府警察局保安警察大隊移請台灣高雄地方法院
    檢察署檢察官偵查起訴。
    理  由
一、本件被告甲○○係違反毒品危害防制條例第10條第1 項施用
    第一級毒品罪，其法定刑為死刑、無期徒刑、最輕本刑為3
    年以上有期徒刑以外之罪，於準備程序進行中，被告就被訴
    事實為有罪之陳述，由受命法官告知簡式審判程序之要旨並
    聽取其與公訴人之意見，經被告同意適用簡式審判程序後，
    本院亦認無不得或不宜改依簡式審判程序進行之處，爰依刑
    事訴訟法第273 條之1 第1 項、第284 條之1 規定，本院合
    議庭裁定裁定本件由受命法官獨任進行簡式審判程序，合先
    敘明。
二、上揭事實，業有尿液採證代碼對照表、及高雄市立凱旋醫院
    95年2 月9 日濫用藥物尿液檢驗報告各1 件在卷可稽，另扣
    得被告所有之第一級毒品海洛因1 包可資佐證。又上開毒品
    送請法務部調查局鑑定之結果，含有第一級毒品海洛因成分
    （驗後淨重0.13公克、空包裝重0.2 公克），有卷附該局95
    年3 月24日調科壹字第220022555 號檢驗報告可佐，亦據被
    告於本院審理中坦認上情不諱，足徵被告之自白核與事實相
    符，堪予採信。另查，被告前因施用毒品案件，經裁定送觀
    察、勒戒後，認有繼續施用毒品傾向，再以裁定令入戒治處
    所施以強制戒治，嗣於94年10月14日執行完畢釋放等情，有
    臺灣高等法院被告前案紀錄表1 份附卷可參，足認被告確於
    前開強制戒治執行完畢釋放後、5 年內再犯毒品危害防制條
    例第10條第1 項施用第一級毒品罪。職是，本件事證明確，
    被告前揭犯行洵堪認定，自應依法論科。
三、查海洛因係毒品危害防制條例第2 條第2 項第1 款所定之第
    一級毒品，依法不得持有、施用及販賣。核被告甲○○所為
    ，係違反毒品危害防制條例第10條第1 項施用第一級毒品罪
    。其施用第一級毒品海洛因前、後持有海洛因之低度行為，
    應為施用之高度行為所吸收，不另論罪。又被告前因違反肅
    清煙毒條例案件，經分別判處有期徒刑3 年2 月、3 年4 月
    確定，上開二罪經接續執行，初於85年10月17日縮短刑期假
    釋出監，詎其於假釋期間內更行涉犯肅清煙毒條例案件，除
    由台灣高等法院高雄分院以86年度上訴字第1664號判決判處
    有期徒刑3 年5 月確定外，前開假釋復經撤銷、並接續上開
    徒刑而執行殘刑，再於92年8 月22日縮短刑期假釋出監，嗣
    於93年6 月3 日保護管束期滿視為執行完畢一節，有前開臺
    灣高等法院被告前案紀錄表附卷足憑，是其前受有期徒刑之
    執行完畢後，5 年內再犯有期徒刑以上之本罪，為累犯，應
    依法加重其刑。爰審酌被告前因施用毒品案件，迭經施以觀
    察勒戒、強制戒治後，竟再為本件施用毒品犯行，足見其惡
    習已深，且戒絕毒癮之意志不堅，未能體悟施用毒品對自己
    、家人造成之傷害及社會之負擔，自屬可議；惟念其於犯後
    態度良好，並能坦承犯行及施用毒品本質上係屬戕害自身健
    康之行為，尚未直接危害他人，反社會性之程度應屬較低等
    一切情狀，量處如主文所示之刑，以資懲儆。另扣案第一級
    毒品海洛因1 包（驗後淨重0.13公克、空包裝重0.2 公克）
    係查獲之毒品，且該包裝袋與其內毒品業已無法析離，應將
    之同視為第一級毒品無訛，從而不問屬於犯人與否，爰依毒
    品危害防制條例第18條第1 項前段規定沒收銷燬之。
據上論斷，應依刑事訴訟法第273 條之1 第1 項、第299 條第1
項前段，毒品危害防制條例第10條第1 項、第18條第1 項前段、
刑法第11條、第47條，判決如主文。
中    華    民    國    95    年    5     月     3    日
                  刑事第四庭  法  官 陳明呈
以上正本證明與原本無異。
如不服本判決，應於收受送達後10日內向本院提出上訴書狀。
中    華    民    國    95    年    5     月    5     日
                              書記官 林明忠
附錄本判決論罪科刑之法條：
毒品危害防制條例第十條
施用第一級毒品者，處六月以上五年以下有期徒刑。
施用第二級毒品者，處三年以下有期徒刑。


司法院資訊處製作；財團法人民間司法改革基金會備份。
